臺灣屏東地方法院簡易民事判決
                               111年度屏簡字第275號
原      告  良京實業股份有限公司

法定代理人  平川秀一郎

訴訟代理人  曾玟玟  
被      告  羅宗隆  


訴訟代理人  羅承中  
被      告  羅合峻  

上列當事人間清償債務事件，本院於民國111年6月29日言詞辯論
終結，判決如下：
    主  文
被告應於繼承被繼承人薛羅幼美之遺產範圍內，連帶給付原告新
 臺幣281,682元，及自民國86年3月23日起至民國110年7月19日
止，按週年利率百分之20計算之利息，自民國110年7月20日起至
清償日止，按週年利率百分之16計算之利息。
訴訟費用由被告負擔。
本判決得假執行。
    事實及理由
一、原告主張：被告之被繼承人薛羅幼美為訴外人薛泰峰之連帶
    保證人，尚積欠財資企業股份有限公司（下稱財資公司）購
    買汽車之價金新臺幣（下同）281,682元及利息未為清償，
    嗣原告輾轉受讓財資公司對薛羅幼美之上開債權（包括本金
    、利息）。另薛羅幼美已於民國99年1月28日死亡，其繼承
    人為被告及訴外人羅美玉，故被告應於繼承薛羅幼美之遺產
    範圍內，連帶給付原告上開欠款，爰依前揭買賣關係、債權
    讓與及繼承之法律關係提起本件訴訟等語，並聲明：如主文
    第1項所示。
二、被告則以：對於薛羅幼美對原告有欠款等情沒有意見，惟原
     告不應拖延至今才對被告請求之。另原告應僅能對被告所
    繼承的土地聲請強制執行，不能對被告之個人財產為之等語
    ， 資為抗辯，並聲明：原告之訴駁回。
三、本院之判斷：
  ㈠按繼承人自繼承開始時，除本法另有規定外，承受被繼承人 
    財產上之一切權利、義務。繼承人對於被繼承人之債務，以
    因繼承所得遺產為限，負連帶責任。民法第1148條第1項前
    段、第1153條第1項分別定有明文。
  ㈡經查，原告主張之上揭事實，業據其提出繼承系統表、附條 
    件買賣契約書、本票、帳卡明細清冊、債權讓與聲明書、臺
    灣新北地方法院家事庭函、戶籍謄本、債權讓與通知函在卷
    可稽（見本院110年度司促字第14946號卷第7至47頁），堪
    信為實在。
  ㈢被告固辯稱：原告拖延到現在才請求，原告應僅能對被告所 
    繼承的土地聲請強制執行，不能對被告之個人財產執行云云
    ，惟被告對於薛羅幼美對原告有欠款一事並不爭執 ，且關
    於強制執行部分之抗辯，僅為本件訴訟確定後執行範圍之問
    題，與上開債權是否存在與得否行使均無關聯，故被告此部
    分之抗辯，並非可採。
四、綜上所述，原告依前揭買賣關係、債權讓與及繼承法律關 
    係，請求被告於繼承薛羅幼美之遺產範圍內，連帶給付如主
    文第1項所示之金額及利息（此部分因被告提出異議為無理
    由，支付命令異議效力不及於羅美玉，惟被告仍與羅美玉負
    連帶給付責任），為有理由，應予准許。
五、本件係依民事訴訟法第427條第1項規定適用簡易訴訟程序所
     為被告敗訴之判決，爰依同法第389條第1項第3款規定依職
    權宣告假執行。
六、本件事證已臻明確，兩造其餘攻擊防禦方法及所提證據，核
     與判決結果不生影響，爰不逐一論述，併此敘明。
中　　華　　民　　國　　111 　年　　7 　　月　　13　　日
                        屏東簡易庭  法  官  曾吉雄
正本係照原本作成。
如對判決上訴，須於判決送達後廿日內向本院提出上訴狀，其未
表明上訴理由者，應於提出上訴後二十日內向本院補提理由書狀
（均須按他造當事人之人數附繕本）。
如委任律師提起上訴者，應一併繳納上訴審裁判費。
中　　華　　民　　國　　111 　年　　7 　　月　　13　　日
                                    書記官  鄭美雀